【裁判字號】    90,訴,989
【裁判日期】    900524
【裁判案由】    公共危險
【裁判全文】
臺灣高雄地方法院刑事判決                            九十年度訴字第九八九號
    公  訴  人  臺灣高雄地方法院檢察署檢察官
    被      告  甲○○
右列被告因公共危險案件，經檢察官提起公訴（九十年度偵字第三一一七號），本院
判決如左：
    主  文
甲○○放火燒燬他人所有之機車壹台，致生公共危險，處有期徒刑壹年陸月。緩刑肆
年。
    事  實
一、甲○○與乙○○為男女朋友關係，於民國九十年二月一日下午某時，甲○○前往
    高雄市新興區○○○路一八六號十一樓尋找乙○○，然因乙○○不願開門，致甲○○心生不滿，憤而將乙○○所有停放於上址一樓之車號ＸＤＡ—二○○號重型
    機車牽至高雄市新興區○○○路新興國小旁路邊汽車停車格內（東側第○一三號
    ），並於當日下午三時五十分許，先將原放置於該機車置物箱之毛巾一端放入機
    車油箱內，再以該機車置物箱內乙○○所有之打火機點火引燃毛巾，使之延燒及
    機車油箱內之汽油，進而使整部機車起火燃燒，因該處緊鄰新興國小及供大眾通
    行之高雄市新興區○○○路，甲○○所引燃之猛烈火勢除燒燬乙○○所有之車號
    ＸＤＡ—二○○號重型機車外，同時致道路上往來之車輛、行人及停放於該處之
    車輛均有遭受延燒之虞，而生公共危險。惟於甲○○放火燒燬前開機車之際，適
    為路經該處之丙○○發現，旋即報警處理而當場查獲，始未釀成大禍。
二、案經高雄市政府警察局新興分局報請臺灣高雄地方法院檢察署檢察官偵查起訴。
    理  由
一、訊據被告甲○○矢口否認有何放火之犯行，辯稱：當天是乙○○叫一個女生打電
    話給伊，叫伊過去高雄市新興區○○○路一八六號十一樓乙○○的住家拿錢，等
    伊到達該處後，乙○○竟然不讓伊進去，管理員也不讓伊進去，伊一時氣憤才會
    把乙○○的機車牽到高雄市○○○○○路新興國小旁的路邊停車位，並拿出打火
    機點燃香菸抽煙，後來伊感覺車子好像在冒煙，於是把座墊打開，發現車子正在
    冒煙，不久警察來就把伊帶走，在警察到達現場時機車還是好好的，根本沒有起
    火燃燒云云。
二、經查：
  (一)證人丙○○到庭證稱：「（你在九十年二月一日下午三時五十分是否因為發現有
    一名女子在林森一路縱火而報警？）是，我從德生街往林森一路時，剛好騎到他
    旁邊，看到他用打火機在點火，我就到五福二路那邊報警，載副主管到放火的地
    方，那個穿紅衣服的女生走大約七十公尺，剛好要坐計程車離開。」、「（他是
    用打火機點那個地方？）椅墊的地方，我騎經過的時候，火剛好整個冒出來，他
    還站在旁邊看，那個地方有小學生在上課，我怕會爆炸，所以趕快跑去報警，當
    時還有另外一個女生看到。」、「（有無看清楚穿紅衣服小姐的臉？）有，就是
    被告。」等語（見本院九十年五月十五日審判筆錄），另證人李欣盈於警訊中亦
    證稱：於九十年二月一日下午三時五十分許，行經林森一路時，發現高雄市新興
    區新興國小西側門十三號停車格內，有一位身穿紅色運動服之小姐，彎腰看車號
    ＸＤＡ—二○○號重型機車在燃燒，此時有一位證人帶副主管前來，該名女子慌
    張攔計程車準備離開，就被警員當場逮捕等語，互核其證述情節大致相符，且以
    證人丙○○與被告本不相識，其間更無何利害關係可言，證人丙○○實無故意誣
    陷被告之理，輔以高雄市政府消防局至現場勘驗後，研判起火處為車號ＸＤＡ—
    二○○號重型機車座墊現引擎上方處右側車殼處附近，有該局九十年二月十三日
    火災原因調查報告書可稽，與證人丙○○證述目睹被告點火之位置相符，足見證
    人丙○○之證詞為可信。況高雄市政府警察局一一九救災救護指揮中心係於九十
    年二月一日下午三時四十八分接獲民眾報案，消防人員於當日下午三時五十三分
    到達現場，於當日下午三時五十四分將火勢撲滅，以撲滅後於現場拍攝之照片觀
    察，車號ＸＤＡ—二○○號重型機車之車頭及車身左、右兩側塑膠外殼均有燒痕
    ，且右側塑膠車殼呈嚴重燒失，此等機車毀損之情況顯非係機車冒煙所能造成，
    被告辯稱機車當時僅係冒煙等語，顯無足採。
  (二)又高雄市政府消防局至現場勘驗後，於機車引擎上方右側處附近地點發現有殘屑
    ，經採樣化驗後發現樣品有石油系易燃性液體殘存，且該殘屑與機車置物箱內未
    完全燒失之毛巾殘骸乃屬同一，有該局九十年二月十三日火災原因調查報告書、
    九十年二月二日火災證物鑑定報告可參，足見被告係以毛巾之一端放入機車油箱
    後點火引燃毛巾之方式縱火。
  (三)再者，以車號ＸＤＡ—二○○號重型機車車體遭嚴重燒燬之程度，骨架並有部分
    已經露出，顯見當時火勢之猛烈，被告放火燒燬車號ＸＤＡ—二○○號重型機車
    之地點又為高雄市新興區○○○路新興國小旁路邊停車格，該處非但鄰近國小，
    且為供公眾通行之道路，路旁並同時停放有多數之自小客車，以當時火勢之猛烈
    實有波及其他車輛、行人之虞，是被告所為已足生公共危險甚明。此外，復有高
    雄市政府消防局九十年二月十三日火災原因調查報告書、現場照片八張附卷可稽
    。被告所辯，均無足採。事證明確，被告犯行，洵堪認定。
三、核被告甲○○所為，係犯刑法第一百七十五條第一項放火燒燬他人所有之機車一
    台致生公共危險罪。爰審酌被告僅因細故與人爭執，竟即憤而放火燒燬他人之機
    車，且其所用之方式顯有致公共危險之虞，罔顧鄰近不特定民眾之生命、財產安
    全，惡性非輕，惟念其應係一時情緒未控失慮，致罹罪章等一切情狀，量處如主
    文所示之刑。又查被告被告前未曾受有期徒刑以上刑之宣告，有臺灣高等法院被
    告全國前案紀錄表可參，因一時失慮，偶罹刑典，經此偵審程序及罪刑之宣告，
    當知所警惕，信無再犯之虞，本院因認所宣告之刑以暫不執行為當，併予宣告緩
    刑四年，以啟自新。至扣案之打火機一只並非被告所有，已經被告供承在卷，爰
    不併予宣告沒收，附此敘明。
據上論斷，應依刑事訴訟法第二百九十九條第一項前段，刑法第一百七十五條第一項
、第七十四條第一款，判決如主文。
中      華      民      國      九十      年      五    月    二十四    日
                                  臺灣高雄地方法院刑事第七庭
                                      法  官    曾  淑  娟
右正本證明與原本無異。
如不服本判決，應於判決送達後十日內，向本院提出上訴狀。
                                      書記官    陳  恩  如
中      華      民      國      九十      年      五    月    二十五    日
附錄本判決論罪之法條：
刑法第一百七十五條第一項：
放火燒燬前二條以外之他人所有物，至生公共危險者，處一年以上、七年以下有期徒
刑。


司法院資訊處製作；財團法人民間司法改革基金會備份。
